Inventaris van het archief van het Ministerie van Economische Zaken; Directie Personeel, Organisatie en Informatiemanagement (1934) 1976-1997 (2004)
Nationaal Archief, Den Haag
- Archief van de Bijzondere Commissie (BC) voor Georganiseerd Overleg, III
  - Bijzondere Commissie voor Georganiseerd Overleg., 1969 - 1999; 351-496
    - Onderwerpen behandeld in de vergaderingen, geordend op BC-nummer. 1969 - 1998, 351-477
      - BC 002 Notulen. 1969 - 1997, 356-360
        - BC 029 Rapport organisatie-onderzoek directie Wetgeving en andere Juridische Aangelegenheden (WJA), 1985, 385; 1 deel
        - BC 030 Exit-intervieuws directie Personeel, 1981, 386; 1 omslag
        - BC 031 Rapport Organisatieonderzoek 1980 - 1981 bij de Afdeling Materieel en Huisvesting, 1981, 387; 1 deel
      - BC 033 Dienstcommissie nieuwe stijl; DC verkiezingen. 1981 - 1994, 388-390
        - 1981 - 1987, 388; 1 pak
        - 1988 - 1994, 389; 1 pak
        - Verslagen van vergaderingen met betrekking tot het onderwerp Dienstcommissie Nieuwe Stijl, 1982 - 1988, 390; 1 omslag
      - BC 037 Dienstcommissie Centraal Bureau voor de Statistiek. 1981 - 1987, 391-392
        - Verslagen van vergaderingen, 1981 - 1987, 391; 1 omslag
        - Correspondentie, 1982 - 1983, 392; 1 omslag
      - BC 038 Aanstellingsbeleid Economische Controledienst (ECD), 1981 - 1985, 393; 1 omslag
      - BC 039 Privatisering en decentralisatie: IJkwezen. 1983 - 1990, 394-397
        - 1983 - 1984, 394; 1 omslag
        - 1985, 395; 1 pak
        - 1986 - 1990, 396; 1 omslag
        - Sociaal Statuut Verzelfstandiging IJkwezen 1985 - 1986, 397; 1 omslag
          Hierin:
          concept-rapport van de Werkgroep Personele en Sociale Aspecten - verslagen van de Stuurgroep Verzelfstandiging IJkwezen
          verslagen van de Werkgroep Verzelfstandiging IJkwezen
          rapport van de Interdepartementale Werkgroep 'Be-problematiek'
          diversen
      - BC 039 Privatisering en decentralisatie: Rijks Geologische Dienst, 1984, 398; 1 omslag
      - BC 039 Privatisering en decentralisatie: Interdepartementaal overleg 1985 - 1986, 399; 1 omslag
      - BC 039 Privatisering en decentralisatie: Bodedienst en beveiliging van panden, 1989 - 1992, 400; 1 omslag
      - BC 040 Vuil en ongenaam werk bij de Dienst voor het IJkwezen, 1983 - 1984, 401; 1 omslag
      - BC 041 Nieuw personeel, 1981 - 1983, 402; 1 omslag
      - BC 042 Toepassing Reisbesluit, 1982 - 1991, 403; 1 omslag
      - BC 043 Afslankingsoperatie bij het Ministerie van Economische Zaken 1987 - 1990. 1983 - 1991, 404-406
        - 1983 - 1986, 404; 1 pak
        - 1987, 405; 1 pak
        - 1987 - 1991, 406; 1 pak
      - BC 044 Inspraak bij benoemingen, 1980 - 1986, 407; 1 omslag
      - BC 045 Herplaatsingsregeling Economische Zaken, 1983 - 1986, 408; 1 omslag
      - BC 046 Reorganisatie directie POI, 1984, 409; 1 omslag
      - BC 047 Organisatie van het Directoraat-Generaal voor Industrie en Regionaal Beleid, 1984, 410; 1 omslag
      - BC 048 Organisatie van de Dienst Staatstoezicht op de Mijnen, 1983 - 1984, 411; 1 omslag
      - BC 049 Collectieve acties van ambtenaren. 1984 - 1993, 412-413
        - 1984, 412; 1 omslag
        - 1993, 413; 1 omslag
      - BC 050 Herinrichting Personeelsbeleid, Instelling Commissie Advisering Bezwaarschriften Personeelsleden EZ (CABEZ), Benoemingen van leden Bijzondere Commissie (BC). 1985 - 1997, 414-415
        - 1985 - 1987, 414; 1 omslag
        - 1988 - 1997, 415; 1 pak
      - BC 051 Inschalings- en bezoldigingsbeleid pas afgestudeerden, 1984 - 1986, 416; 1 omslag
      - BC 052 Arbeidsduurverkorting, 1985 - 1987, 417; 1 omslag
      - BC 053 Herbezetting, 1985, 418; 1 stuk
      - BC 054 Leerarbeidsplaatsen, 1985, 419; 1 omslag
      - BC 055 Herstructurering adviesorgaan Midden- en Kleinbedrijf (MKB), 1985, 420; 1 omslag
      - BC 056 Reorganisatie Directoraat-Generaal voor Prijzen, Ordening en Regionaal beleid (POR), 1985 - 1986, 421; 1 omslag
      - BC 057 Bijzondere Bijzondere Commissie Uitvoering Operationele Noordzeetaken (BBC Noordzeetaken), 1986, 422; 1 omslag
      - BC 058 Management Development, 1986 - 1987, 423; 1 omslag
      - BC 058 Management Development gekoppeld aan mobiliteit en doorstroming, 1989 - 1993, 424; 1 omslag
      - BC 059 Organisatie en formatie-onderzoek van de directie Personeel, Organisatie en Informatie, 1986 - 1987, 425; 1 pak
      - BC 061 Organisatiestructuur en formatie van de directie Consumentenbeleid en ordelijk economisch verkeer, 1987, 426; 1 omslag
      - BC 062 Reorganisatie/afslanking directie Interne Zaken, 1987, 427; 1 omslag
      - BC 063 Advies van de Tijdelijke Adviescommissie voor de Uitbouw van het Technologiebeleid, de Commissie Dekker, 1987, 428; 1 omslag
      - BC 064 Tegemoetkomingsregeling ten behoeve van gebruik privé ruimten voor dienstdoeleinden. 1987 - 1994, 429-430
        - 1987, 429; 1 omslag
        - 1988 - 1994, 430; 1 omslag
      - BC 065 Integratie Rijksnijverheidsdienst (RND) in de Innovatiecentra (IC). 1987 - 1988, 431-432
        - 1987, 431; 1 omslag
        - 1988, 432; 1 pak
      - BC 066 Reorganisatie Directoraat-Generaal Buitenlandse Economische Betrekkingen. 1987 - 1988, 433-434
        - 1987, 433; 1 omslag
        - 1988, 434; 1 omslag
      - BC 067 Werktijden van de vooronderzoekers van de Octrooiraad, 1987 - 1988, 435; 1 omslag
      - BC 068 Kwaliteitsverbetering van de managementbrieven, 1988, 436; 1 omslag
      - BC 070 Reorganisatie van de directie Voorlichting, 1988, 437; 1 omslag
      - BC 071 Organisatie van de directie Financiën, 1988, 438; 1 omslag
      - BC 072 Loopbaanbeleid, 1988 - 1989, 439; 1 omslag
      - BC 073 Functiewaardering van secretaressen, 1988, 440; 1 omslag
      - BC 076 Terugdringen van overuren van personenchauffeurs, 1989, 441; 1 omslag
      - BC 077 Project Kinderopvang bij het Ministerie van Economische Zaken, 1988 - 1993, 442; 1 omslag
      - BC 078 Overdracht taken en personeel van het Ministerie van Economische Zaken naar het Ministerie van Welzijn, Volksgezondheid en Cultuur, 1989, 443; 1 omslag
      - BC 080 Regeling Arbeidsduurverkorting (ADV) en vakantieberekening in uren voor parttimers, 1991 - 1996, 444; 1 omslag
      - BC 081 Duur van tijdelijke aanstelling van personeel, 1989 - 1990, 445; 1 omslag
      - BC 082 Toelagen in het kader van het beloningsbeleid van het Ministerie van Economische Zaken, 1989, 446; 1 omslag
      - BC 083 Beloningsbeleid van Economische Zaken, 1990 - 1996, 447; 1 pak
      - BC 084 Arbeidsvoorwaardenruimte, 1990, 448; 1 omslag
      - BC 085 Grote Efficiency Operatie (GEO) Afslankingstaakstelling, 1990 - 1996, 449; 1 pak
      - BC 086 Medezeggenschap bij het Ministerie van Economische Zaken, 1991 - 1992, 450; 1 omslag
      - BC 086 Medezeggenschap Economische Zaken, 1991 - 1992, 451; 1 omslag
      - BC 087 Instelling van de bijzondere dienstcommissie in verband met de integratie van de Dienst Investeringsrekening (DIR) en de Uitvoeringsorganisatie voor Technologiebeleid (StiPT), 1991 - 1993, 452; 1 omslag
      - BC 088 Commissie van Advies Bezwaren Functiewaardering (CABF), 1991, 453; 1 omslag
      - BC 089 Herschikking van departementale taken, 1991 - 1992, 454; 1 omslag
      - BC 090 Reorganisatiestatuut en Sociaal Plan 1991 - 1994, 1992 - 1995, 455; 1 omslag
      - BC 091 Privatisering van het Innovatie Centra Netwerk Nederland (ICNN), 1992 - 1994, 456; 1 omslag
      - BC 092 Verlofstuwmeren, 1992, 457; 1 omslag
      - BC 093 Vervoersmanagementplan (VMP), 1992, 458; 1 omslag
      - BC 096 Fusie van de Economische Controledienst (ECD) en de Algemene Inspectiedienst (AID) van het Ministerie van Landbouw, 1993 - 1994, 459; 1 omslag
      - BC 097 Centrum voor Kennisbescherming en Octrooi (CKO), 1993, 460; 1 stuk
      - BC 098 Herhuisvesting van het Ministerie van Economische Zaken, 1993, 461; 1 omslag
      - BC 099 Verzuimbeleid, aanpak ziekteverzuim, 1989 - 1994, 462; 1 pak
      - BC 100 Klachtenregeling seksuele intimidatie, 1995 - 1996, 463; 1 omslag
      - BC 101 Telewerken bij het Ministerie van Economische Zaken, 1995 - 1996, 464; 1 omslag
      - BC 102 Totstandkoming van het Nederlands Instituut voor Toegepaste Geowetenschappen (NITG), 1996 - 1997, 465; 1 omslag
      - BC 103 Herijking buitenlands beleid, startnotitie herijking Economische Zaken, plan van aanpak, 1996, 466; 1 omslag
      - BC 105 Huisvesting Economische Controledienst (ECD), 1996 - 1997, 467; 1 omslag
      - BC 106 Invoering van de Wet op de Ondernemingsraden (WOR), 1996, 468; 1 omslag
      - BC 107 Sociaal Statuut 1996 en de Leidraad Personele Aspecten Reorganisaties, 1996, 469; 1 omslag
      - BC 108 Nederlandse Kartelautoriteit (NKA), organisatie- & formatieplan.1996, 470
      - BC 109 Invulling 36 urige werkweek, 1996 - 1997, 471; 1 omslag
      - BC 110 Reorganisatie van het Directoraat-Generaal Economische Structuur (DGES) en de directie Financiering en Deelneming (F&D), 1996, 472; 1 omslag
      - BC 111 Overgang van de Centrale Dienst voor de In- en Uitvoer naar de Belastingdienst, 1996, 473; 1 omslag
      - BC 112 Integriteitsbeleid, 1996 - 1997, 474; 1 omslag
      - BC 113 Oprichting van een mobiliteitsbureau, 1997, 475; 1 omslag
      - BC 114 Werktijden en bedrijfstijden, 1997, 476; 1 omslag
    - Overleg over diverse aangelegenheden. 1970 - 1979, 477-478
      - 1970 - 1974, 477
      - 1975 - 1979, 478; 1 pak
    - Adviezen aan de minister over reorganisaties, anti rookbeleid en functies, 1975 - 1990, 479; 1 pak
    - Vergaderstukken van het informeel overleg van de Bijzonder Commissie voor Georganiseerd Overleg. 1979 - 1999, 480-490
      - 1979 - 1980, 480; 1 pak
      - 1981 - 1982, 481; 1 pak
      - 1983, 482; 1 pak
      - 1984, 483; 1 pak
      - 1985 jan. - apr., 484; 1 pak
      - 1985 juni - dec., 485; 1 pak
      - 1986, 486; 1 pak
      - 1987, 487; 1 pak
      - 1989, 488; 1 pak
      - 1992 - 1994, 489; 1 pak
      - 1995 - 1999, 490; 1 pak
    - Adviezen aan de minister over de organisatie en reorganisatie van het Directoraat-Generaal voor Industrie en Regionaal Beleid, 1986 - 1987, 491; 1 omslag
    - Toezending van vergaderstukken door de secretaris aan de leden. 1988 - 1989, 492-496
      - 1988 jan. - feb., 492; 1 omslag
      - 1988 mrt., 493; 1 pak
      - 1988 apr. - juni, 494; 1 pak
      - 1988 juli - dec., 495; 1 pak
      - 1989, 496; 1 pak